fi: Ajoneuvon nesteiden ominaisuudet: Korroosionesto; Höyryyntymisen esto; Jäätymisenesto; Häikäisysuojattu; Ylikuumenemisen esto; Kulumisenesto; Biohajoava; Korroosionkestävä; Nopeasti vaikuttava; Korkea kiehumispiste; Korkean lämpötilan vakaus; Parempi polttoainetehokkuus; Parannettu suorituskyky; Pitkäkestoinen; Matala viskositeetti; Ei-syövyttävä; Ei syttyvä; Ei-synteettinen; Vähentyneet päästöt; Ruostumaton; Tiivisteaine; Synteettinen; Vedenkestävä; Muu
fr: Caractéristiques du fluide de véhicule: Anticorrosion; Anti-mousse; Antigel; Anti-reflet; Anti-surchauffe; Anti-usure; Biodégradable; Résistant à la corrosion; Action rapide; Point d’ébullition élevé; Stabilité à haute température; Efficacité énergétique améliorée; Performance améliorée; Longue durée; Faible viscosité; Non corrosif; Ininflammable; Non synthétique; Émissions réduites; Inoxydable; Joint d’étanchéité; Synthétique; Imperméable; Autre
tr: Araç sıvı özellikleri: Aşınma önleyici; Köpük önleyici; Antifriz; Parlama önleyici; Aşırı ısınma önleyici; Aşınma önleme; Biyoçözünür; Aşınmaya dayanıklı; Hızlı tepkili; Yüksek kaynama noktası; Yüksek sıcaklık stabilitesi; Artırılmış yakıt verimliliği; Artırılmış performans; Uzun ömürlü; Düşük viskozite; Aşındırmaz; Tutuşmaz; Sentetik olmayan; Azaltılmış emisyon; Paslanmaz; Sızdırmazlık malzemesi; Sentetik; Su geçirmez; Diğer
nl: Kenmerken voertuigvloeistoffen: Anticorrosie; Antifoam; Antivries; Ontspiegeld; Tegen oververhitting; Antislijtage; Biologisch afbreekbaar; Corrosiebestendig; Snel handelen; Hoog kookpunt; Stabiel bij hoge temperaturen; Verbeterde brandstofefficiëntie; Verbeterde prestatie; Langdurig; Lage viscositeit; Niet-corrosief; Niet-vlambaar; Niet-synthetisch; Verminderde uitstoot; Roestvrij; Verzegeling; Synthetisch; Waterdicht; Andere
hr-HR: Značajke tekućine za vozila: Protiv korozije; Protiv pjenjenja; Antifriz; Protiv odsjaja; Protiv pregrijavanja; Protiv habanja; Biorazgradivo; Otporno na koroziju; Brzo djeluje; Visoka točka vrelišta; Stabilnost pri visokim temperaturama; Poboljšana učinkovitost goriva; Poboljšana izvedba; Dugotrajno; Niska viskoznost; Nehrđajuće; Nezapaljivo; Nesintetičko; Smanjene emisije; Otporno na hrđu; Brtvilo; Sintetika; Vodootporno; Ostalo
ru: Характеристики жидкости для автомобилей: Антикоррозийный; Защита от образования пены; Антифриз; Антибликовое покрытие; Защита от перегрева; Защита от износа; Биоразлагаемый; Устойчив к коррозии; Быстро действует; Высокая температура кипения; Высокая температурная стабильность; Улучшенная экономия топлива; Улучшенная производительность; Долговечный; Низкая вязкость; Не вызывает коррозии; Негорючий; Несинтетический; Сокращение выбросов; Нержавеющий; Герметик; Синтетика; Влагозащита; Другой
ko: 차량 윤활유 기능: 부식 방지; 거품 방지; 동결 방지; 눈부심 방지; 과열 방지; 마모 방지; 생분해성; 부식 내성; 빠른 행동; 높은 끓는점; 고온 안정성; 연료 효율성 향상; 성능 향상; 오래 지속되는; 낮은 점도; 비부식성; 불연성; 비합성; 배출 감소; 녹슬지 않는; 실란트; 인조; 방수; 기타
hu: Jármű üzemeléséhez szükséges folyadék jellemzői: Korróziógátló; Habzásgátló; Fagyálló; Csillogásmentes; Túlmelegedésgátló; Kopásgátló; Biológiailag lebomló; Korrózióálló; Gyors cselekvés; Magas forráspont; Magas hőmérsékleti stabilitás; Javított üzemanyag-hatékonyság; Javított teljesítmény; Hosszan tartó; Alacsony viszkozitás; Nem korrozív; Nem gyúlékony; Nem szintetikus; Csökkentett kibocsátás; Rozsdamentes; Tömítőanyag; Szintetikus; Vízálló; Egyéb
pt-PT: Recursos do fluido do veículo: Anticorrosão; Antiespuma; Anticongelante; Antibrilho; Antissobreaquecimento; Antidesgaste; Biodegradável; Resistente à corrosão; Ação rápida; Alto ponto de ebulição; Estabilidade em altas temperaturas; Melhor eficiência de combustível; Desempenho melhorado; Duradouro; Baixa viscosidade; Não corrosivo; Não inflamável; Não sintético; Emissões reduzidas; À prova de ferrugem; Vedante; Sintético; Impermeável; Outro
nb: Kjøretøysvæskefunksjoner: Antikorrosjon; Antiskum; Frostvæske; Antirefleks; Antioveroppheting; Antislitasje; Biologisk nedbrytbar; Korrosjonsbestandig; Hurtigvirkning; Høyt kokepunkt; Stabilitet ved høy temperatur; Forbedret drivstoffeffektivitet; Forbedret ytelse; Langvarig; Lav viskositet; Ikke-etsende; Ikke-brennbar; Ikke-syntetisk; Reduserte utslipp; Rustfri; Tetningsmasse; Syntetisk; Vannsikker; Annen
ro-RO: Caracteristicile fluidelor vehiculelor: Anti-coroziune; Anti-spumă; Antigel; Anti-orbire; Anti-supraîncălzire; Anti-uzură; Biodegradabil; Rezistență la coroziune; Acțiune rapidă; Punct de fierbere ridicat; Stabilitate la temperaturi ridicate; Eficiență îmbunătățită a carburantului; Performanță îmbunătățită; De lungă durată; Vâscozitate scăzută; Non-coroziv; Neinflamabil; Nesintetic; Emisii reduse; Inoxidabil; Etanșant; Sintetic; Impermeabil; Altele
el: Χαρακτηριστικά υγρών οχημάτων: Αντιδιαβρωτικό; Αντιαφριστικό; Αντιψυκτικό; Αντιθαμβωτική; Κατά της υπερθέρμανσης; Κατά της φθοράς; Βιοδιασπώμενο; Ανθεκτικό στη διάβρωση; Γρήγορη δράση; Υψηλό σημείο βρασμού; Σταθερότητα υψηλής θερμοκρασίας; Βελτιωμένη απόδοση καυσίμου; Βελτιωμένη απόδοση; Μεγάλης διάρκειας; Χαμηλό ιξώδες; Μη διαβρωτικό; Άφλεκτο; Μη συνθετικό; Μειωμένες εκπομπές; Ανθεκτικό στη σκουριά; Σφραγιστικό; Συνθετικό; Αδιάβροχο; Άλλο
sv: Detaljer för fordonsvätska: Rostskydd; Antiskum; Frostskydd; Reflexskydd; Anti-överhettning; Antislitage; Biologiskt nedbrytbar; Korrosionsbeständig; Snabbt agerande; Hög kokpunkt; Hög temperaturstabilitet; Förbättrad bränsleeffektivitet; Förbättrad prestanda; Långverkande; Låg viskositet; Rostfri; Ej brandfarlig; Icke-syntetisk; Minskade utsläpp; Rostfri; Tätningsmedel; Syntetisk; Vattensäker; Annat
cs: Vlastnosti kapaliny do vozidel: Antikorozní; Ochrana proti pěnění; Ochrana proti zamrznutí; Ochrana proti odleskům; Ochrana proti přehřátí; Ochrana proti opotřebení; Biologicky rozložitelné; Odolné proti korozi; Rychlé působení; Vysoký bod varu; Vysoká teplotní stabilita; Vylepšená palivová účinnost; Vylepšený výkon; Dlouhotrvající; Nízká viskozita; Nekorozivní; Nehořlavé; Nesyntetické; Snížené emise; Nerezavějící; Těsnicí hmota; Syntetické; Voděodolný; Jiné
sl-SI: Lastnosti tekočine v vozilu: Proti koroziji; Proti penjenju; Tekočina proti zmrzovanju; Proti bleščanju; Proti pregrevanju; Proti obrabi; Biorazgradljivo; Odporen proti koroziji; Hitro delovanje; Visoko vrelišče; Visoka temperaturna stabilnost; Izboljšan izkoristek goriva; Izboljšana zmogljivost; Dolgo obstojen; Nizka viskoznost; Nejedko; Nevnetljivo; Nesintetično; Zmanjšane emisije; Odporen na rjo; Tesnilna masa; Sintetika; Vodoodporen; Drugo
vi: Tính năng chất lỏng của xe: Chống ăn mòn; Chống tạo bọt; Chống đóng băng; Chống chói; Chống quá nhiệt; Chống mài mòn; Phân hủy sinh học; Chống ăn mòn; Phản ứng nhanh; Điểm sôi cao; Độ ổn định cao với nhiệt độ; Cải thiện hiệu quả sử dụng nhiên liệu; Cải thiện hiệu suất; Lâu dài; Độ nhớt thấp; Không ăn mòn; Không bắt lửa; Không tổng hợp; Giảm khí thải; Chống gỉ sét; Chất bịt kín; Tổng hợp; Chống thấm nước; Khác
en: Vehicle fluid features: Anti-corrosion; Anti-foam; Anti-freeze; Anti-glare; Anti-overheat; Anti-wear; Biodegradable; Corrosion resistant; Fast acting; High boiling point; High temperature stability; Improved fuel efficiency; Improved performance; Long lasting; Low viscosity; Non-corrosive; Non-flammable; Non-synthetic; Reduced emissions; Rustproof; Sealant; Synthetic; Waterproof; Other
lt-LT: Transporto priemonės skysčio ypatybės: Apsauga nuo korozijos; Apsauga nuo putojimo; Antifrizas; Apsauga nuo akinimo; Apsauga nuo perkaitimo; Apsauga nuo nusidėvėjimo; Biologiškai skaidūs; Atsparus korozijai; Greitai veikiantis; Aukšta virimo temperatūra; Didelis temperatūrinis stabilumas; Didesnis kuro suvartojimo efektyvumas; Patobulintas našumas; Ilgai išliekantis; Neklampus; Nerūdijantis; Nedegus; Nesintetinis; Mažesnė emisija; Nerūdijantis; Sandariklis; Sintetika; Atsparus vandeniui; Kita
it: Funzionalità dei fluidi del veicolo: Anticorrosivo; Antischiuma; Antigelo; Antiabbagliante; Anti-surriscaldamento; Antiusura; Biodegradabile; Anticorrosione; Ad azione rapida; Alto punto di ebollizione; Stabilità ad alte temperature; Migliore efficienza dei consumi; Prestazione migliorata; A lunga durata; Bassa viscosità; Non corrosivo; Non infiammabile; Non sintetico; Emissioni ridotte; Inossidabile; Sigillante; Sintetico; Impermeabile; Altro
es: Características del líquido del vehículo: Anticorrosión; Antiespumante; Anticongelante; Antirreflejo; Antisobrecalentamiento; Antidesgaste; Biodegradable; Resistente a la corrosión; Acción rápida; Alto punto de ebullición; Estabilidad a altas temperaturas; Mayor eficiencia de combustible; Mejor rendimiento; De larga duración; Baja viscosidad; No corrosivo; No inflamable; No sintético; Emisiones reducidas; Inoxidable; Sellador; Sintético; Impermeable; Otros
ja: 車両フルード機能: 腐食防止; 発泡防止; 凍結防止; 反射防止; 過熱防止; 耐摩耗性; 生分解性; 耐腐食性; 即効性; 高沸点; 高温安定性; 燃費向上; パフォーマンス向上; 長持ち; 低粘度; 非腐食性; 不燃性; 非合成; 排出量削減; 防錆加工; 密閉剤; 合成品; 防水; その他
pl: Charakterystyka płynów eksploatacyjnych pojazdu: Antykorozyjny; Zapobiegający pienieniu; Samochodowe płyny chłodzące; Antyodblaskowy; Zapobiegający przegrzewaniu; Przeciwzużyciowy; Biodegradowalny; Odporny na korozję; Szybki w działaniu; Wysoka temperatura wrzenia; Stabilność w wysokiej temperaturze; Lepsza oszczędność paliwa; Poprawiona wydajność; Długotrwały efekt; Niska lepkość; Nie wywołuje korozji.; Niepalny; Niesyntetyczny; Zmniejszający emisję spalin; Zabezpieczający przed rdzą; Uszczelniacz; Syntetyczne; Wodoszczelny; Pozostałe
de: Eigenschaften der Fahrzeugflüssigkeiten: Korrosionsschutz; Schaumschutz; Frostschutz; Blendfrei; Überhitzungsschutz; Anti-Verschleiß; Biologisch abbaubar; Korrosionsbeständig; Schnell wirkend; Hoher Siedepunkt; Hohe Temperaturstabilität; Verbesserte Kraftstoffeffizienz; Verbesserte Leistung; Lang anhaltend; Niedrige Viskosität; Nicht korrosiv; Nicht brennbar; Nicht synthetisch; Reduzierte Emissionen; Rostfrei; Dichtmittel; Synthetisch; Wasserdicht; Sonstiges
th: คุณลักษณะของของเหลวในรถยนต์: ป้องกันการกัดกร่อน; ป้องกันการเกิดฟอง; ป้องกันการแช่แข็ง; ป้องกันการสะท้อน; ป้องกันความร้อนมากเกินไป; ป้องกันการสึกหรอ; ย่อยสลายได้ทางชีวภาพ; ทนต่อการกัดกร่อน; ออกฤทธิ์เร็ว; จุดเดือดสูง; เสถียรภาพที่อุณหภูมิสูง; การใช้เชื้อเพลิงประสิทธิภาพดีขึ้น; ประสิทธิภาพดีขึ้น; คงทน; ความหนืดต่ำ; ไม่กัดกร่อน; ไม่ติดไฟ; ไม่ผ่านการสังเคราะห์; ลดการปล่อยมลพิษ; กันสนิม; ยาแนว; สังเคราะห์; กันน้ำ; อื่นๆ
zh-TW: 汽機車制動液特點: 防腐; 消泡; 抗凍; 抗眩光; 防過熱; 抗磨損; 可生物降解; 耐腐蝕; 快速見效; 高沸點; 高溫穩定性; 提高燃油效率; 提高性能; 持久; 低黏度; 無腐蝕性; 非易燃; 非合成; 減少排放; 防鏽; 密封劑; 合成; 防水; 其他
da: Væskefunktioner for køretøjer: Anti-korrosion; Anti-skum; Anti-frys; Anti-genskin; Anti-overophedning; Anti-slid; Biologisk nedbrydeligt; Rustfri; Hurtigtvirkende; Højt kogepunkt; Høj temperaturstabilitet; Forbedret brændstofeffektivitet; Forbedret ydeevne; Langtidsholdbar; Lav viskositet; Ikke-ætsende; Ikke-brændbar; Ikke-syntetisk; Reducerede emissioner; Rustfast; Fugemasse; Syntetisk; Vandtæt; Andet
pt-BR: Recursos de fluido do veículo: Anticorrosão; Antiespuma; Anticongelante; Antirreflexo; Antissuperaquecimento; Antidesgaste; Biodegradáveis; Resistente a corrosão; Ação rápida; Alto ponto de ebulição; Estabilidade em altas temperaturas; Melhor eficiência de combustível; Desempenho melhorado; Durável; Baixa viscosidade; Não corrosivo; Não inflamável; Não sintético; Emissões reduzidas; À prova de ferrugem; Selante; Sintético; À prova d'água; Outro
sk-SK: Vlastnosti kvapalín vozidla: Antikorózny; Proti peneniu; Nemrznúca zmes; Antireflexný; Proti prehriatiu; Proti opotrebovaniu; Biologicky rozložiteľný; Odolný voči korózii; Rýchly účinok; Vysoký bod varu; Vysoká teplotná stabilita; Vylepšená palivová účinnosť; Vylepšený výkon; Dlhotrvajúci; Nízka viskozita; Nekorozívny; Nehorľavý; Nesyntetický; Znížené emisie; Nehrdzavejúci; Tmel; Syntetika; Vodotesný; Iné
bg-BG: Характеристики на течности в превозното средство: Антикорозионна; Противопенна; Антифриз; Защита от отблясъци; Защита от прегряване; Защита от износване; Биоразградима; Устойчива на корозия; Бързо действие; Висока точка на кипене; Висока температурна стабилност; Подобрена горивна ефективност; Подобрена производителност; Дълготрайна; Нисък вискозитет; Некорозивна; Незапалима; Синтетична; Намалени емисии; Устойчива на ръжда; Уплътнител; Синтетична; Водоустойчив; Други
zh-CN: 车辆流体特性: 防腐; 消泡; 防冻; 防眩光; 防过热; 抗磨损; 可生物降解; 耐磨蚀; 快速见效; 高沸点; 高温稳定性; 提高燃油效率; 提高性能; 持久; 低粘度; 无腐蚀性; 非易燃; 非合成; 减少排放; 防锈; 密封剂; 合成; 防水; 其他